【裁判字號】    99,訴,1604
【裁判日期】    990630
【裁判案由】    毒品危害防制條例
【裁判全文】
臺灣板橋地方法院刑事判決              99年度訴字第1604號
公  訴  人  臺灣板橋地方法院檢察署檢察官
被      告  甲○○
上列被告因違反毒品危害防制條例案件，經檢察官提起公訴（99
年度毒偵字第2333、2549號），被告於準備程序認罪，本院以簡
式審判程序判決如下：
    主  文
甲○○施用第一級毒品，累犯，處有期徒刑捌月；又施用第二級
毒品，累犯，處有期徒刑肆月；又施用第一級毒品，累犯，處有
期徒刑捌月，扣案之注射針筒壹支沒收。應執行有期徒刑壹年陸
月，扣案之注射針筒壹支沒收。
    事實及理由
一、按除被告所犯為死刑、無期徒刑、最輕本刑為三年以上有期
    徒刑之罪或高等法院管轄第一審案件者外，於第一次審判期
    日前之準備程序進行中，被告先就被訴事實為有罪之陳述時
    ，審判長得告知被告簡式審判程序之旨，並聽取當事人、代
    理人、辯護人及輔佐人之意見後，裁定進行簡式審判程序，
    刑事訴訟法第273 條之1 第1 項定有明文。經核本件被告甲
    ○○所犯係死刑、無期徒刑、最輕本刑為三年以上有期徒刑
    以外之罪，其於準備程序中就被訴事實為有罪之陳述，經法
    官告知簡式審判程序之旨，並聽取公訴人、被告之意見後，
    本院爰依首揭規定，合議裁定由受命法官獨任進行簡式審判
    程序，合先敘明。
二、本件犯罪事實：
    甲○○前曾於民國90年間因施用毒品案件，經檢察官聲請本
    院裁定送觀察、勒戒及強制戒治後，於91年10月18日停止戒
    治付保護管束（接續執行另案徒刑，至96年4 月21日始執畢
    出監），至91年11月25日期滿執行完畢，並經臺灣板橋地方
    法院檢察署檢察官以92年度戒毒偵字第2 號不起訴處分確定
    ；其後復於97年間再犯施用毒品案件，經檢察官聲請本院裁
    定送觀察、勒戒及強制戒治後，於98年2 月23日執行完畢（
    接續執行另案徒刑，至98年6 月16日始執畢出監），並經臺
    灣板橋地方法院檢察署檢察官以98年度戒毒偵字第192 號不
    起訴處分確定在案。又其前曾於97年間因贓物案件，經本院
    以97年度易字第1456號判決，判處有期徒刑三月二罪，應執
    行有期徒刑四月確定，其後於98年6 月15日執行完畢（此部
    分於本件構成累犯）。詎其猶不知悔改，復基於施用毒品之
    各別犯意，分別於(一)99年1 月21日晚上7 至8 時許間某時，
    在其臺北縣板橋市○○○街16巷38號住處，分別施用第一級
    毒品海洛因、第二級毒品甲基安非他命各1 次。嗣其於同年
    月22日下午5 時15分許（起訴書誤載為「18時許」），在臺
    北縣樹林市○○路190 號前，遇警盤查自供涉嫌竊盜案件，
    經警將其帶返警局，復經其同意由警採尿送驗後，分別驗有
    鴉片類嗎啡及甲基安非他命等藥物陽性反應，因而查悉上情
    。(二)99年3 月12日中午12時許，在臺北縣板橋市崑崙公園公
    廁內，以注射針筒注射方式，施用第一級毒品海洛因1 次。
    嗣其於同日晚上8 時30分許，在臺北縣樹林市○○街33號土
    地公廟旁，因形跡可疑，經警盤查，在其身上查扣得其所有
    供施用毒品使用之注射針筒一支，復經警採尿送驗後，亦驗
    有鴉片類嗎啡藥物陽性反應，因而查悉上情。案經臺北縣政
    府警察局樹林分局報請臺灣板橋地方法院檢察署檢察官偵查
    起訴。
三、本件證據：
    (一)被告於審理時之自白。
    (二)卷附之臺北縣政府警察局樹林分局搜索、扣押筆錄、扣案
      物品照片、臺灣檢驗科技股份有限公司出具之驗尿報告2
      紙、臺灣高等法院被告前案紀錄表等可稽。
    (三)扣案之注射針筒1 支可證。
四、核本件被告上開所為，其上開犯罪事實(一)部分，係分別犯毒
    品危害防制條例第10條第1 項之施用第一級毒品、同條第2
    項之施用第二級毒品等罪；其上開犯罪事實(二)部分，則係販
    毒品危害防制條例第10條第1 項之施用第一級毒品罪。其上
    開各次施用毒品前之持有毒品行為，應為其後施用行為所吸
    收，均不另論罪。又其上開施用毒品海洛、甲基安非他命等
    三次行為，係施用不同毒品之各別行為，應予分論併罰。又
    被告前曾於97年間因贓物案件，經本院以97年度易字第1456
    號判決，判處有期徒刑三月二罪，應執行有期徒刑四月確定
    ，其後於98年6 月15日執行完畢，有臺灣高等法院被告前案
    紀錄表在卷可稽，被告前受有期徒刑執行完畢後，於五年以
    內故意再犯本件有期徒刑以上之各罪，均為累犯，應依刑法
    第47條第1 項規定，各加重其刑。爰審酌被告之素行、各罪
    再犯施用毒品情節、所生危害及犯罪後坦承之態度等一切情
    狀，各量處如主文所示之刑，並定其應執行之刑。扣案之注
    射針筒1 支，則係被告所有供上開犯罪事實(二)部分施用毒品
    犯罪所用之物，另依刑法第38條第1 項第2 款規定，按其所
    犯併予宣告沒收。
五、依刑事訴訟法第273 條之1 第1 項、299 條第1 項前段、第
    310 條之2 、第454 條，毒品危害防制條例第10條第1 項、
    第2 項、第23條第2 項，刑法第11條前段、第47條第1 項、
    第51條第5 款、第38條第1 項第2 款，判決如主文。
六、如不服本判決應於收受送達後十日內向本院提出上訴書狀，
    並應敘述具體理由；其未敘述上訴理由者，應於上訴期間屆
    滿後二十日內向本院補提理由書（均須按他造當事人之人數
    附繕本）「切勿逕送上級法院」。
本案經檢察官李超偉到庭執行職務
中    華    民    國    99    年    6     月    30    日
                      刑事第二庭  法  官  彭  全  曄
以上正本證明與原本無異。
                                  書記官  謝  雪  紅
中    華    民    國    99    年    7     月    2     日
附錄本案論罪科刑法條全文：
毒品危害防制條例第10條
施用第一級毒品者，處 6 月以上 5 年以下有期徒刑。
施用第二級毒品者，處 3 年以下有期徒刑。

司法院資訊處製作；財團法人民間司法改革基金會備份。
